---
title: Introduccion - Ejercicios 1
author: Christian Urcuqui
date: "`r Sys.Date()`"
output:
  html_document:
    toc: true
    toc_depth: 3
    number_sections: true
    theme: yeti
---

__Ejercicios unidad 1__

En el presente notebook se proponen un conjunto de ejercicios con el fin de evaluar los conocimientos adquiridos en las siguientes unidades:

+ El lenguaje de programacion R y GitHub
  + Aplicar los conceptos basicos de codificacion en R.
  + Explorar un data.frame en R

# Complejidad 1 {.tabset .tabset-pills}


## Ejercicio 1

Imprima un "hello world" en la consola de R

```{r uni1_1}
print("hello world")
```

## Ejercicio 2

Cree objeto tipo "character" con el nombre *variable* y as?gnele el valor "hello world"

```{r uni1_2}
variable <- "hello world"
```

## Ejercicio 3

Imprima el tipo del objeto *variable* creado previamente.

```{r uni1_3}
typeof(variable)
```

## Ejercicio 4

Cree un vector de números enteros del 1 al 20

```{r uni1_4}
vector <- c(1:20)
```

## Ejercicio 5

Cree un vector de números enteros del 1 al 10000 con saltos de 5

```{r uni1_5}
vector <- seq(from = 1, to=10000, by=5)
```

## Ejercicio 6

Cree una función que permita imprimir los números impares de un vector de números enteros


```{r uni1_6}
impar_function <- function(vector)
{
  for(number in vector)
  {
    if(number%%2!=0)
    {
      print(number)
    }
  }
}
impar_function(vector)

```

## Ejercicio 7

Cree un array de 3x3x2 que tenga los valores de un vector integrado por los siguientes objetos|
```
vector1 <- c(5,9,3)
vector2 <- c(10,11,12,13,14,15)
```

```{r uni1_7}
vector1 <- c(5,9,3)
vector2 <- c(10,11,12,13,14,15)
array(c(vector1,vector2), dim=c(3,3,2))

```


## Ejercicio 8

Cargue en un objeto dataframe el archivo csv que se encuentra en el siguiente enlace:

```
https://web.stanford.edu/class/archive/cs/cs109/cs109.1166/stuff/titanic.csv

```

```{r uni1_8}
titanic_dataset <- read.csv(file.choose())

```

# Complejidad 2 {.tabset .tabset-pills}

Este es el diccionario de de variables del dataset de titanic 

|Variable| Definition | Key
|:-:|:-:|:-:|---|---|
| Survival  | Survival | 0 = No, 1 = Yes  |   |   |
| pclass  |  	Ticket class |  1 = 1st, 2 = 2nd, 3 = 3rd |   |   |
| sex  |  Sex | 	Age in years  |   |   |
| Age  | Age in years	  |   |   |   |
| sibsp  | # of siblings / spouses aboard the Titanic	  |   |   |   |
| parch  | # of parents / children aboard the Titanic |   |   |   |
| ticket  | Ticket number  |   |   |   |
| fare  | Passenger fare  |   |   |   |
| cabin  | Cabin number  |   |   |   |
| embarked  | Port of Embarkation  |  C = Cherbourg, Q = Queenstown, S = Southampton |   |   |

*Tipos de variables*

+ Variables cuantitativas, sus valores son numéricos y pueden ser contados o
medidos, por ejemplo, ventas netas de una compañía.
  + Variables discretas, es una variable numérica que usualmente se obtiene a través del conteo y solamente puede tomar valores específicos de un conjunto, por ejemplo, el número de personas en una ciudad o el número de quejas de los clientes.
  + Variables continuas, son variables numéricas que pueden tomar un valor (infinito/decimal) entre dos valores numéricos cualquiera. Usualmente, esta variable se obtiene a partir de mediciones, por ejemplo, la temperatura de un paciente.
+ Variables cualitativas, conocidos también como variables categóricas, sus
valores pueden ser contados pero no medidos.
  + Variables nominales, son valores que presentan a una categoría y no cuentan con un orden. Estos valores pueden ser contados pero no pueden ser ni medidos y ni ordenados, por ejemplo, género de música y categorías de productos.
  + Variables ordinales, son valores numéricos que pueden ser discretos o continuos y que están ya sea ordenadas o jerarquizadas.
  + Variables binarias, sus valores hacen parte únicamente a dos categorías que generalmente son opuestos, por ejemplo, 1/0 y verdadero/falso

  
## Ejercicio 1

Clasifique las variables según su tipo (solo los datos del dataset que cargo):
```
Survival:
pclass:
sex:
Age:
sibsp:
parch:
ticket:
fare:
cabin:
embarked:
```
## Ejercicio 2

Cargue el paquete dplyr (si es necesario instalelo)

```{r lib, message=FALSE}
library(dplyr)
```

## Ejercicio 3

¿Cuánto es la media de la edad de personas que no sobrevivieron?

```{r uni2_2, message=FALSE}
mean(titanic_dataset[titanic_dataset$Survived == 0,]$Age)
#mean(filter(titanic_dataset, Survived==0)$Age)
```
## Ejercicio 4

Cálcule el registro de la tárifa más alta (passenger fare) del conjunto de hombres con más de dos hijos (parch - children aboard)

```{r uni3_2}
max(filter(titanic_dataset, Sex == "male" & Parents.Children.Aboard > 2)$Fare)
```

## Ejercicio 5

Transforme (si es necesario) las siguientes variables del dataframe a categóricas:

+ Survived / Survival
+ Sex
+ Pclass

**Los nombres no son categoricos**

```{r uni4_2}
titanic_dataset$Survived <- as.factor(titanic_dataset$Survived)
titanic_dataset$Pclass <- as.factor(titanic_dataset$Pclass)
```

## Ejercicio 6

A partir de los datos responda la siguiente pregunta, ¿cuál es la probabilidad de no sobrevivir al ser hombre?

**Ayuda: tabulación cruzada**

```{r uni5_2}
prop.table(table(titanic_dataset[,c(1,4)]))
```


## Reto (adicional)


Cargue el dataset de este enlace y realice el proceso necesario para eliminar los registros NA de cada una de las variables 

```
https://raw.githubusercontent.com/urcuqui/Ciencia-de-datos-ICESI/master/posgrado/datasets/titanic/train_titanic.csv
```

**LIMPIEZA**

```{r limpieza, message=FALSE}
summary(titanic_dataset)
summary(titanic_dataset[!is.na(titanic_dataset$Age),])
```
